臺灣臺北地方法院刑事判決
110年度審易字第1993號
公  訴  人  臺灣臺北地方檢察署檢察官
被      告  林煌憶
上列被告因竊盜案件，經檢察官提起公訴（110年度偵字第26270
、28513、29665、30220號），被告於本院審理時就被訴事實為
有罪之陳述，本院裁定改行簡式審判程序，判決如下：
    主  文
林煌憶犯如附表所示之罪，共伍罪，各處如附表「宣告刑」欄所
示之刑。前開得易科罰金之有期徒刑部分，應執行有期徒刑壹年
，如易科罰金，以新臺幣壹仟元折算壹日。未扣案如附表編號1
、3、5「犯罪所得」欄所示之犯罪所得均沒收，於全部或一部不
能沒收或不宜執行沒收時，追徵其價額。 
    事實及理由
一、本件犯罪事實及證據，除引用檢察官起訴書之記載（如附件
    ）外，並更正、補充如下：
  ㈠起訴書附表編號2「時間」欄所載「110年4月26日23時20分 
    許」應更正為「110年4月27日0時5分許」、編號5「地點」
    欄所載「央北二段口」應更正為「央北二路口」。
  ㈡證據部分：起訴書證據清單編號2⑵所載「受理刑事案件報案
    三聯單」應更正為「受（處）理案件證明單」、編號3⑵所載
    「臺北市政府警察局萬華分局陳報單」應予刪除、「受理刑
    事案件報案三聯單」應更正為「受（處）理案件證明單」、
    編號4⑵、5⑵所載「臺北市政府警察局新店分局陳報單、受理
    各類案件紀錄表、受理刑事案件報案三聯單」應予刪除，並
    補充「被告林煌憶於本院審理時之自白（見本院卷第65、68
    頁）」為證據。
二、論罪科刑:
  ㈠按刑法第321條第1項第3款之攜帶兇器竊盜罪，係以行為人攜
    帶兇器竊盜為其加重條件，此所謂兇器，其種類並無限制，
    凡客觀上足對人之生命、身體、安全構成威脅，具有危險性
    之兇器均屬之，且祇須行竊時攜帶此種具有危險性之兇器為
    已足，並不以攜帶之初有行兇之意圖為必要（最高法院79年
    台上字第5253號判例要旨參照）。被告於起訴書附表編號1
    、3、4、5部分行竊時持用之一子起子，雖未扣案，但係金
    屬製品，足以破壞繳費機鎖頭，顯係質地堅硬，以此擊打人
    體顯有造成人之生命、身體重大傷害之可能，客觀上即具危
    險性，自屬兇器無疑。
  ㈡是核被告就起訴書附表編號1、3、5所為，均係犯刑法第321
    條第1項第3款之攜帶兇器竊盜罪及同法第354條毀損他人物
    品罪；就起訴書附表編號2所為，係犯刑法第320條第3項、
    第1項之竊盜未遂罪；就起訴書附表編號4所為，係犯刑法第
    321條第1項第3款、第2項之攜帶兇器竊盜未遂罪及同法第35
    4條毀損他人物品罪。起訴書所犯法條欄雖漏未論及刑法第3
    20條第3項、第1項之竊盜未遂罪，惟於犯罪事實欄及附表涉
    嫌法條欄中已有載明，應認已起訴，且經本院當庭告知被告
    此部分法條（見本院卷第64頁），已保障被告之防禦權，本
    院自得予以審判。
  ㈢被告各係以一行為而同時犯攜帶兇器竊盜罪及毀損他人物品
    罪、攜帶兇器竊盜未遂罪及毀損他人物品罪，均為想像競合
    犯，應依刑法第55條規定，各應從一較重之攜帶兇器竊盜罪
    、攜帶兇器竊盜未遂罪處斷。
  ㈣被告所犯上開5罪間，犯意各別，行為互殊，應予分論併罰。
  ㈤被告就起訴書附表編號2、4部分，均各已著手實行竊盜而均
    未取得財物，均為未遂犯，爰均依刑法第25條第2項規定減
    輕其刑。
　㈥爰以行為人之責任為基礎，審酌被告任意竊取他人財物，顯
    然欠缺尊重他人財產法益之觀念，其行為不僅侵害他人財產
    權，亦影響社會治安，自應予非難，惟考量其犯後坦承犯行
    ，及其目前因在監執行而無資力賠償告訴人等所受損失等情
    ，兼衡被告之前科素行、犯罪動機、目的、手段、所得利益
    、所生損害，暨被告為高職肄業之教育程度、入監前之職業
    收入、無需扶養人口等家庭經濟生活狀況（見本院卷第69頁
    ）等一切情狀，分別量處如主文所示之刑，並就得易科罰金
    之有期徒刑部分諭知易科罰金之折算標準，及定其應執行之
    刑與諭知易科罰金之折算標準。
三、沒收　
  ㈠查被告本案竊得如附表編號1、3、5「犯罪所得」欄所示之財
    物，均屬被告犯罪所得，既未扣案或實際發還告訴人等，自
    應依刑法第38條之1第1項前段之規定，均宣告沒收之，並於
    全部或一部不能沒收或不宜執行沒收時，依同條第3項之規
    定，追徵其價額。　　
  ㈡至未扣案之一子起子1把，為被告犯本案起訴書附表編號1、 
    3、4、5犯行所用之物，然被告供稱該一子起子已不存在（
    見本院卷第68頁），且衡量該犯罪工具甚易取得，價值不高
    ，亦非違禁物，顯欠缺刑法上重要性，為免將來執行困難，
    爰不予宣告沒收。
據上論斷，依刑事訴訟法第273條之1第1項、第299條第1項前段
、第310條之2、第454條第2項，刑法第320條第1項、第3項、第3
21條第1項第3款、第2項、第354條、第55條、第25條第2項、第4
1條第1項前段、第8項、第51條第5款、第38條之1第1項前段、第
3項，刑法施行法第1條之1第1項，判決如主文。 　　
本案經檢察官侯靜雯提起公訴，檢察官謝奇孟到庭執行職務。
中　　華　　民　　國　　110 　年　　12　　月　　29　　日
　　　　　　　　刑事第二十二庭  法　官　莊書雯
上正本證明與原本無異。 
如不服本判決應於收受送達後20日內向本院提出上訴書狀，並應
敘述具體理由；其未敘述上訴理由者，應於上訴期間屆滿後20日
內向本院補提理由書（均須按他造當事人之人數附繕本）「切勿
逕送上級法院」。告訴人或被害人如對於本判決不服者，應具備
理由請求檢察官上訴，其上訴期間之計算係以檢察官收受判決正
本之日期為準。 因疫情而遲誤不變期間，得向法院聲請回復原
狀。
                                 書記官  黃馨儀 
中　　華　　民　　國　　111 　年　　1 　　月　　3 　　日
附錄本案論罪科刑法條全文：
中華民國刑法第320條
意圖為自己或第三人不法之所有，而竊取他人之動產者，為竊盜
罪，處5年以下有期徒刑、拘役或50萬元以下罰金。
意圖為自己或第三人不法之利益，而竊佔他人之不動產者，依前
項之規定處斷。
前二項之未遂犯罰之。
中華民國刑法第321條
犯前條第1項、第2項之罪而有下列情形之一者，處6月以上5年以
下有期徒刑，得併科50萬元以下罰金：
一、侵入住宅或有人居住之建築物、船艦或隱匿其內而犯之。
二、毀越門窗、牆垣或其他安全設備而犯之。
三、攜帶兇器而犯之。
四、結夥三人以上而犯之。
五、乘火災、水災或其他災害之際而犯之。
六、在車站、港埠、航空站或其他供水、陸、空公眾運輸之舟、
    車、航空機內而犯之。
前項之未遂犯罰之。
中華民國刑法第354條
毀棄、損壞前二條以外之他人之物或致令不堪用，足以生損害於
公眾或他人者，處 2 年以下有期徒刑、拘役或1萬5千元以下罰
金。

附表：
編號 犯罪事實 宣告刑 犯罪所得 1 起訴書附表編號1 林煌憶犯攜帶兇器竊盜罪，處有期徒刑陸月，如易科罰金，以新臺幣壹仟元折算壹日。 新臺幣（下同）2900元 2 起訴書附表編號2 林煌憶犯竊盜未遂罪，處有期徒刑貳月，如易科罰金，以新臺幣壹仟元折算壹日。 無 3 起訴書附表編號3 林煌憶犯攜帶兇器竊盜罪，處有期徒刑陸月，如易科罰金，以新臺幣壹仟元折算壹日。 1300元 4 起訴書附表編號4 林煌憶犯攜帶兇器竊盜未遂罪，處有期徒刑肆月，如易科罰金，以新臺幣壹仟元折算壹日。 無 5 起訴書附表編號5 林煌憶犯攜帶兇器竊盜罪，處有期徒刑捌月。 2萬元